sl-SI: Sistem montaže prtljage za motorna kolesa: Vijačenje/trda namestitev; Namestitev na okvir; Namestitev na krmilo; MOLLE / pritrdilni trakovi; Magnetno (rezervoar); Sistem za hitro odpenjanje; Namestitev na nosilec (stranski nosilec); Pritrditev na sedež; Pritrditev s trakovi / kompresijski trakovi; Vakuumski nosilec; Pritrditev na obroč rezervoarja; Prevesni trak / jarem; Zgornji prtljažnik / pritrditev na ploščo za prtljago; Drugo
de: Befestigungssystem des Motorradgepäcks: Zum Anschrauben / Festmontage; Rahmenmontage; Lenkermontage; MOLLE / Gurtbänder; Magnetisch (Tank); Schnellverschlusssystem; Gepäckträgermontage (Seitenträger); Sitzmontage; Zum Anschnallen / Kompressionsgurte; Saughalterung; Tankringmontage; Überwurf / Joch; Heckträger / Gepäckplattenmontage; Sonstige
cs: Systém pro upevnění zavazadel na motocykl: Šroubovací / pevná montáž; Montáž na rám; Montáž na řídítka; MOLLE / upevňovací popruhy; Magnetické (na nádrž); Rychloupínací systém; Montáž na nosič (boční nosič); Montáž na sedadlo; Na popruhy / kompresní popruhy; Přísavný držák; Montáž na kroužek na nádrž; Přehoz přes sedadlo / třmen; Horní nosič / montáž na plotnu na zavazadla; Jiné
sk-SK: Systém upevnenia batožiny na motocykel: Uchytenie na skrutky / pevné uchytenie; Montáž na rám; Montáž na riadidlá; MOLLE / popruhy; Magnetické (nádrž); Systém rýchleho odopnutia; Montáž na nosič (bočný nosič); Upevnenie na sedadlo; Pripínacie / kompresné popruhy; Prísavné upevnenie; Upevnenie na krúžok nádrže; Prehadzovacie / sedlové; Upevnenie na horný nosič / platňu; Iné
hu: Motorkerékpár-csomag rögzítési rendszere: Csavarozható / fixen szerelt; Vázra rögzíthető; Kormányra rögzíthető; MOLLE / rögzítőhevederek; Mágneses (tank); Gyorskioldó rendszer; Csomagtartóra rögzített (oldalsó); Ülésre rögzíthető; Felcsatolható / kompressziós pántok; Tapadókorongos; Tankgyűrűs rögzítés; Átvetős / nyereg; Felső csomagtartóra / rögzítőlapra szerelhető; Egyéb
lt-LT: Motociklo bagažo tvirtinimo sistema: Prisukama / tvirtai montuojama; Tvirtinama prie rėmo; Tvirtinama prie vairo; MOLLE / austinės juostos; Magnetinė (ant bako); Greitojo atleidimo sistema; Tvirtinama prie laikiklio (šoninis laikiklis); Tvirtinimas prie sėdynės; Užsegami / kompresiniai diržai; Tvirtinimas siurbtuku; Bako žiedo tvirtinimas; Permetami / jungiamasis diržas; Viršutinės bagažinės / bagažo plokštės tvirtinimas; Kita
nl: Motorfiets bagage bevestigingssysteem: Vastgeschroefd / vaste montage; Framemontage; Stuurmontage; MOLLE / spanbanden; Magnetisch (tank); Quick-release-systeem; Bagagerek gemonteerd (zijrek); Zadelmontage; Vastgesnoerd / compressiebanden; Zuignapmontage; Tankringmontage; Tassenbrug / zadeltassen; Bovenrek / bagageplaatmontage; Overig
pt-BR: Bagagem para motocicleta sistema de fixação: Parafusado / montagem rígida; Montagem no quadro; Montagem no guidão; MOLLE / cintas de lona; Magnética (tanque); Sistema de liberação rápida; Montagem em bagageiro (suporte lateral); Montagem no banco; Fixação por cintas / cintas de compressão; Montagem por ventosa; Montagem no anel do tanque; Fixação por cima / tiracolo; Bagageiro superior / montagem na placa de bagagem; Outros
it: Sistema di montaggio del bagaglio per moto: Imbullonato / montaggio rigido; Montaggio su telaio; Montaggio su manubrio; MOLLE / cinghie in tessuto; Magnetico (serbatoio); Sistema a sgancio rapido; Montaggio su portapacchi (portapacchi laterale); Montaggio sul sedile; Con cinghie / cinghie a compressione; Montaggio a ventosa; Montaggio ad anello per serbatoio; A bisaccia / a sella; Portapacchi superiore / montaggio su piastra portabagagli; Altro
pl: System mocowania bagażu motocyklowego: Przykręcany / montaż na sztywno; Montaż na ramie; Montaż na kierownicy; System MOLLE / taśmy parciane; Magnetyczny (na zbiorniku); System szybkiego odpinania; Montaż na bagażniku (bagażnik boczny); Montaż na siedzeniu; Przypinany paskami / paski kompresyjne; Montaż na przyssawki; Montaż na ringu wlewu paliwa; Przerzucane / uprząż; Stelaż górny / montaż na płycie bagażowej; Inne
ro-RO: Sistem de montare a bagajelor pentru motociclete: Montaj cu șuruburi / montaj fix; Montaj pe cadru; Montaj pe ghidon; Curele MOLLE / chingi; Magnetic (rezervor); Sistem cu eliberare rapidă; Montat pe suport (suport lateral); Suport pentru șa; Curele de prindere / de comprimare; Suport cu ventuză; Suport cu inel pentru rezervor; Tip coburi / jug; Prindere pe raftul superior / placa pentru bagaje; Altele
zh-CN: 摩托车行李架安装系统: 螺栓固定/硬挂; 车架安装; 车把安装; MOLLE / 织带; 磁性（油箱）; 快拆系统; 支架安装（侧支架）; 座椅安装; 绑带/压缩绑带; 吸盘安装; 油箱环安装; 跨搭式/马鞍式; 顶架/行李板安装; 其他
es: Sistema de fijación de equipaje para motocicletas: Atornillado / montaje rígido; Montaje en marco; Montaje en manillar; MOLLE / correas de tejido; Magnético (tanque); Sistema de liberación rápida; Montaje en soporte (soporte lateral); Montaje en asiento; Con correa / correas de compresión; Montaje con ventosa; Montaje de anillo para tanque; Para colocar por encima / yugo; Soporte superior / montaje en placa portaequipaje; Otro
fi: Moottoripyörän laukkujen kiinnitysjärjestelmä: Ruuvattava / kiinteä asennus; Runkoasennus; Ohjaustankoasennus; MOLLE / kiinnityshihnat; Magneettinen (tankki); Pikalukitusjärjestelmä; Telineasennus (sivuteline); Istuinasennus; Hihnakiinnitys / kompressiohihnat; Imukuppikiinnitys; Tankin rengaskiinnitys; Yliheitettävä / satulakiinnitys; Takateline / laukkualustakiinnitys; Muu
bg-BG: Система за закрепване на багаж за мотоциклети: Монтаж с болтове / твърд монтаж; Монтаж на рамката; Монтаж на кормилото; MOLLE / ленти с катарами; Магнитен (резервоар); Система за бързо освобождаване; Монтаж на багажник (страничен багажник); Монтаж на седалката; С каишки / компресионни ремъци; Монтаж с вендузи; Монтаж с пръстен на резервоара; Мятащ се (дисаги) / свързващ ремък; Монтаж на горен багажник / плоча за багаж; Друго
el: Σύστημα στήριξης αποσκευών μοτοσικλέτας: Βιδωτή τοποθέτηση / σταθερή τοποθέτηση; Τοποθέτηση σε πλαίσιο; Τοποθέτηση στο τιμόνι; Ιμάντες MOLLE / πλέγματος; Μαγνητική τοποθέτηση (ντεπόζιτο); Σύστημα γρήγορης απασφάλισης; Τοποθέτηση σε σχάρα (πλαϊνή σχάρα); Τοποθέτηση σε σέλα; Με ιμάντες / ιμάντες συμπίεσης; Τοποθέτηση με βεντούζα; Τοποθέτηση σε δακτύλιο ντεπόζιτου; Τύπου throw-over / ζυγού; Πάνω σχάρα / τοποθέτηση σε πλάκα αποσκευών; Άλλο
ja: オートバイ用荷物取り付けシステム: ボルトオン / ハードマウント; フレームマウント; ハンドルバーマウント; MOLLE / ウェビングストラップ; マグネット (タンク); クイックリリースシステム; ラックマウント (サイドラック); シートマウント; ストラップオン / コンプレッションストラップ; サクションマウント; タンクリングマウント; スローオーバー / ヨーク; トップラック / ラゲッジプレートマウント; その他
th: ระบบติดตั้งสัมภาระสำหรับรถจักรยานยนต์: ยึดด้วยน็อต/ติดตั้งแบบแข็ง; ติดตั้งที่โครงรถ; ติดตั้งที่แฮนด์; สายรัด MOLLE/สายไนลอน; แม่เหล็ก (ถังน้ำมัน); ระบบปลดเร็ว; ติดตั้งบนชั้นวาง (แร็คข้าง); ติดตั้งที่เบาะนั่ง; แบบสายรัด/สายรัดแบบบีบอัด; ติดตั้งแบบตัวดูด; ติดตั้งที่ฝาถังน้ำมัน; พาดเบาะ/โยก; แร็คท้าย/ติดตั้งกับแผ่นรองสัมภาระ; อื่นๆ
ko: 오토바이 수하물 장착 시스템: 볼트온/하드 마운트; 프레임 마운트; 핸들바 마운트; MOLLE/웨빙 스트랩; 자석식(탱크); 퀵 릴리스 시스템; 랙 마운트(사이드 랙); 시트 마운트; 스트랩온/압축 스트랩; 흡입식 마운트; 탱크 링 마운트; 스로우오버/요크; 상단 랙/수하물 플레이트 마운트; 기타
hr-HR: Sustav za montažu prtljage za motocikle: Pričvršćivanje vijcima / čvrsta montaža; Montaža na okvir; Montaža na upravljač; MOLLE / pletene trake; Magnetski (spremnik); Sustav za brzo skidanje; Montaža na nosač (bočni nosač); Montaža na sjedalo; Pričvršćivanje trakom / kompresijske trake; Vakuumski nosač; Nosač za prsten spremnika; Prebačeno preko sjedala / jaram; Gornji nosač / montaža na ploču za prtljagu; Ostalo
en: Motorcycle luggage mounting system: Bolt-on / hard-mount; Frame mount; Handlebar mount; MOLLE / webbing straps; Magnetic (tank); Quick-release system; Rack-mounted (side rack); Seat mount; Strap-on / compression straps; Suction mount; Tank ring mount; Throw-over / yoke; Top rack / luggage plate mount; Other
da: Monteringssystem for motorcykelbagage: Fastboltet / fastmonteret; Stelmontering; Styrmontering; MOLLE / stropper; Magnetisk (tank); Quick-release-system; Holdermonteret (sideholder); Sædemontering; Stropper / kompressionsstropper; Sugekopmontering; Tankringmontering; Throw-over / åg; Topholder / bagageplademontering; Andet
fr: Système de fixation du bagage de moto: Boulonné / montage rigide; Montage sur cadre; Montage sur guidon; MOLLE / sangles tissées; Magnétique (réservoir); Système d'attache rapide; Montage sur porte-bagages (support latéral); Montage sur selle; À sangle / sangles de compression; Montage par ventouse; Montage sur anneau de réservoir; À enjamber / joug; Porte-bagages supérieur / montage sur platine; Autre
zh-TW: 機車行李安裝系統: 螺栓鎖固 / 硬式安裝; 車架安裝; 把手安裝; MOLLE / 織帶; 磁吸 (油箱); 快拆系統; 貨架安裝 (側貨架); 座椅安裝; 綁帶 / 壓縮帶; 吸盤安裝; 油箱環安裝; 跨接式 / 軛式; 頂部貨架 / 行李盤安裝; 其他
tr: Motosiklet bagaj montaj sistemi: Cıvatalı / sabit montaj; Şasi montajı; Gidon montajı; MOLLE / dokuma kayışlar; Manyetik (depo); Hızlı çıkarma sistemi; Taşıyıcıya monteli (yan taşıyıcı); Sele montajı; Kayışlı / kompresyon kayışları; Vantuzlu montaj; Depo halkası montajı; Heybe tipi / askılı; Arka taşıyıcı / bagaj plakası montajı; Diğer
ru: Система крепления мотоциклетного багажа: На болтах / жесткое крепление; Крепление на раму; Крепление на руль; Ремешки MOLLE / стропы; Магнитное (на бак); Быстросъемная система; На багажник (боковой багажник); Крепление на сиденье; На ремнях / компрессионные ремни; Крепление на присоске; Крепление на кольцо бака; Перекидное / на кокетке; Верний багажник / площадка под кофр; Другое
pt-PT: Sistema de montagem de bagagem para motociclos: Aparafusada/montagem rígida; Montagem no quadro; Montagem no guiador; Correias MOLLE/cintas; Magnética (depósito); Sistema de libertação rápida; Montagem em suporte (suporte lateral); Montagem no banco; De prender com cintas/cintas de compressão; Montagem com ventosa; Montagem no aro do depósito; Alforges laterais de colocar por cima/canga; Montagem em suporte superior/placa de bagagem; Outro
sv: System för montering av motorcykelbagage: Skruvmontering/fast montering; Rammontering; Styrmontering; MOLLE/bandremmar; Magnetisk (tank); Snabbkopplingssystem; Pakethållarmonterad (sidohållare); Sätesmontering; Fastspänning/kompressionsremmar; Sugkoppsmontering; Tankringsmontering; Överkast/ok; Toppbox/montering på bagageplatta; Övrigt
nb: Monteringssystem for motorsykkelbagasje: Fastskrudd / hard montering; Rammemontering; Styremontering; MOLLE / båndstropper; Magnetisk (tank); Hurtigkoblingssystem; Stativmontert (sidestativ); Setemontering; Stroppes på / kompresjonsstropper; Sugekoppmontering; Tankringmontering; Kast over / åk; Toppstativ / bagasjebrettmontering; Annet
vi: Hệ thống giá đỡ hành lý xe mô tô: Bắt vít / gắn cứng; Gắn trên khung; Gắn trên ghi-đông; Dây đai MOLLE / dây nịt; Nam châm (bình xăng); Hệ thống tháo lắp nhanh; Gắn trên giá đỡ (giá đỡ hai bên); Gắn trên yên xe; Buộc dây / dây thắt; Gắn bằng giác hút; Gắn vòng trên bình xăng; Vắt ngang / quai chữ Y; Giá đỡ trên cùng / gắn bệ hành lý; Khác